臺灣高等法院刑事判決
110年度上訴字第1513號
上  訴  人  
即  被  告  黃澤宏


上列上訴人因詐欺等案件，不服臺灣新竹地方法院109年度訴字
第965號，中華民國110年3月10日第一審判決（起訴案號：臺灣
新竹地方檢察署109年度偵字第7449號，及移送併辦案號：臺灣
新竹地方檢察署109年度偵字第14385號），提起上訴，本院判決
如下：
    主  文
上訴駁回。
　　理  由
一、本案經本院審理結果，認第一審以上訴人即被告黃澤宏（下
    稱被告）犯㈠刑法第339條之4第1項第2款三人以上共同詐欺
    取財罪、洗錢防制法第14條第1項一般洗錢罪、㈡組織犯罪防
    制條例第3條第1項後段參與組織罪、刑法第339條之4第1項
    第2款三人以上共同詐欺取財罪、洗錢防制法第14條第1項一
    般洗錢罪，各量處有期徒刑1年（共2罪)，合併定應執行刑
    有期徒刑1年6月，未扣案之犯罪所得新臺幣3千元沒收，於
    全部或一部不能沒收或不宜執行沒收時，追徵其價額，其認
    事用法及量刑均無不當，應予維持。除原審判決案由欄第2
    行就移送併辦案號贅載臺灣新竹地方檢察署109年度偵字第7
    124號，應予更正外，其餘均並引用第一審判決書記載之事
    實、證據及理由（如附件所示）。
二、駁回上訴之理由：
　㈠被告上訴意旨略以：被告涉世未深，犯罪後深感後悔，不懂
    法律致損害他人利益，欲與陳聖婷、黃致榮和解，第一次調
    解因於過年期間身體不適且礙於疫情關係，方未到庭，今欲
    為第二次和解，是請給予第二次和解機會，並給予被告改善
    之機會云云。
　㈡按量刑輕重，屬法院得依職權自由裁量之事項，苟其量刑已
    以行為人之責任為基礎，並斟酌刑法第57條各款所列情狀，
    在法定刑度內，酌量科刑，無偏執一端，致明顯失出失入情
    形，自不得指為不當或違法（最高法院103年度台上字第291
    號、第331號判決意旨參照）；且在同一犯罪事實與情節，
    如別無其他加重或減輕之原因，下級審量定之刑，亦無過重
    或失輕之不當情形，則上級審法院對下級審法院之職權行使
    ，原則上應予尊重（最高法院85年度台上字第2446號判決意
    旨參照）。經查原審審酌被告正值青年，具工作能力，卻不
    思循正當管道賺取所需，貪圖己利加入詐欺集團，而使無辜
    之陳聖婷、黃致榮遭騙取錢財並難以求償，兼衡相關告訴人
    意見、被告犯罪後態度、調解情形、素行、智識程度、家庭
    、生活經濟狀況、參與犯罪之程度、犯罪之動機、目的、手
    段等刑法第57條各款所列情狀為被告量刑之基礎量刑，則原
    審顯已斟酌刑法第57條各款事由，並基於刑罰目的性之考量
    、刑事政策之取向以及行為人刑罰感應力之衡量等因素而為
    刑之量定，並以行為人責任為基礎，未逾越法定刑度，亦無
    違背公平正義之精神，客觀上不生量刑畸重畸輕之裁量權之
    濫用，核屬法院量刑職權之適法行使，難認有何不當。
　㈢就執行刑之部分：執行刑之量定，同屬為裁判之法院得依職
    權裁量之事項，倘其所酌定之執行刑，並未違反刑法第51條
    各款所定之方法或範圍（即法律之外部性界限），且無明顯
    違背公平、比例原則或整體法律秩序之理念（即法律之內部
    性界限），亦不得任意指為違法或不當。又按數罪併罰合併
    定應執行刑，旨在綜合斟酌犯罪行為之不法與罪責程度，及
    對犯罪行為人施以矯正之必要性，而決定所犯數罪最終具體
    應實現之刑罰，以符罪責相當之要求，屬恤刑制度之設計。
    定其刑期時，應再次對被告責任為之檢視，並特別考量其犯
    數罪所反映之人格特性，及與刑罰目的相關之刑事政策妥為
    裁量。原審依被告就附表各編號所示加重詐欺罪共計2罪，
    上開罪刑所反應出之人格特性，如以實質累加之方式定應執
    行刑，則處罰之刑度顯然超過其行為之不法內涵，而違反罪
    刑原則；被告藉此各次牟得僅數仟元之獲利等之類似犯罪手
    法與動機，並侵害同種法益，故對法益侵害之加重效應不大
    ，且如未考量被告之各犯行手段與程度、整體犯罪與所犯罪
    名立法目的之非難評價，亦與刑罰手段相當性不符，故綜合
    上開各情判斷，就各罪之有期徒刑部分，定其應執行刑為1
    年6月，核無失衡、過重情形，且係合法行使其量刑裁量權
    ，於客觀上未逾越法定刑度，無悖於罪刑相當原則，並與定
    執行刑之內外部性界限無違，亦難認有違法或明顯不當之違
    法情形。
　㈣況被告雖於本院表達欲與陳聖婷、黃致榮再行調解，然經本
    院於民國110年8月12日，定期進行調解，合法傳喚通知被告
    ，被告卻不到庭，實難認有何和解之意願，此有本院送達證
    書、刑事報到單在卷可稽（見本院卷第79、94頁）。是被告
    空言欲與被害人為和解、填補損失云云提起上訴，為無理由
    。
　㈤從而，被告提起上訴，對於原審量刑之自由裁量權限之適法
    行使，持己見為不同之評價，而指摘原判決不當，自難認有
    理由，應予以駁回。
三、被告經合法傳喚，無正當理由不到庭，爰不待其陳述逕行判
    決。
據上論斷，應依刑事訴訟法第373條、第368條、第371條，判決
如主文。
本案經檢察官陳子維提起公訴，檢察官柯怡如到庭執行職務。
中　　華　　民　　國　　110 　年　　9 　　月　　30　　日
　　　　　　　　　刑事第十一庭  審判長法　官  張江澤
　　　　　　　　　　　　　　　　　　  法　官  章曉文
　　　　　　　　　　　　　　　　　　  法  官　郭惠玲
以上正本證明與原本無異。
如不服本判決，應於收受送達後20日內向本院提出上訴書狀，其
未敘述上訴之理由者並得於提起上訴後20日內向本院補提理由書
（均須按他造當事人之人數附繕本）「切勿逕送上級法院」。
                                      書記官  湯郁琪
中　　華　　民　　國　　110 　年　　10　　月　　5 　　日

附錄：本案論罪科刑法條全文
中華民國刑法第339條之4
犯第339條詐欺罪而有下列情形之一者，處1年以上7年以下有期
徒刑，得併科1百萬元以下罰金：
一、冒用政府機關或公務員名義犯之。
二、三人以上共同犯之。
三、以廣播電視、電子通訊、網際網路或其他媒體等傳播工具，
    對公眾散布而犯之。
前項之未遂犯罰之。

洗錢防制法第14條　　　　　　　　　　　　　　　　
有第二條各款所列洗錢行為者，處7年以下有期徒刑，併科新臺
幣5百萬元以下罰金。
前項之未遂犯罰之。
前二項情形，不得科以超過其特定犯罪所定最重本刑之刑。　　　　　　　　　　　　　　　　
附件：
臺灣新竹地方法院刑事判決
109年度訴字第965號
公  訴  人  臺灣新竹地方檢察署檢察官
被      告  黃澤宏
上列被告因詐欺等案件，經檢察官提起公訴（109年度偵字第744
9號）及移送併辦（109年度偵字第14385、7124號），被告於本
院準備程序中就被訴事實為有罪之陳述，經本院告知被告簡式審
判程序之旨，並聽取當事人意見後，本院裁定由受命法官獨任進
行簡式審判程序，判決如下：
    主  文
黃澤宏犯三人以上共同詐欺取財罪，共貳罪，各處有期徒刑壹年
貳月。應執行有期徒刑壹年陸月。
未扣案之犯罪所得新臺幣參仟元沒收，於全部或一部不能沒收或
不宜執行沒收時，追徵其價額。
    犯 罪 事 實
黃澤宏基於參與犯罪組織之犯意，自民國109年4月起加入劉宇文
、身分不詳之「薩波」、「曾誠」等成年人所組成之3人以上以
實施詐術為手段、具有持續性、牟利性之結構性組織。黃澤宏擔
任車手，負責領款。嗣黃澤宏即與其所屬詐欺集團成員共同意圖
為自己不法之所有，基於三人以上詐欺取財、洗錢之犯意聯絡，
先由所屬詐騙集團成員於不詳時、地取得附表所示之人頭帳戶金
融卡及密碼，並由所屬詐欺集團成員以附表所示之詐騙方式，撥
打電話詐騙附表所示之黃致榮、陳聖婷2人，致其等均陷於錯誤
，各於附表所示之匯款時間，將附表所示之金額匯入人頭帳戶內
，復由黃澤宏依指示向劉宇文取得附表所示之人頭帳戶金融卡及
密碼後，於附表所示之時間、地點，提領附表所示之詐騙款項，
迄提款完畢，將該款項交付予劉宇文，以此方式隱匿詐欺犯罪所
得之去向，黃澤宏因此取得提領金額百分之2即新臺幣（下同）3
,000元之不法報酬。
    理  由
一、程序事項：
（一）本件起訴、移送併辦之犯罪事實及所犯法條，經檢察官於
      110年2月3日本院準備程序時當庭更正、補充，且並無影
      響基本事實同一之情形，故自應以檢察官補正之內容作為
      本案審理之範圍。
（二）按組織犯罪防制條例第12條第1項中段規定：「訊問證人
      之筆錄，以在檢察官或法官面前作成，並經踐行刑事訴訟
      法所定訊問證人之程序者為限，始得採為證據」，係以立
      法排除被告以外之人於警詢或檢察事務官調查中所為之陳
      述，得適用刑事訴訟法第159條之2、第159條之3及第159
      條之5等傳聞例外規定，是證人於警詢時之陳述，於違反
      組織犯罪防制條例案件，即絕對不具有證據能力，不得採
      為判決基礎。上開規定係排除一般證人於警詢陳述之證據
      能力之特別規定，然被告於警詢之陳述，對被告本身而言
      ，則不在排除之列，最高法院102年度台上字第2653號判
      決同此見解。查證人黃致榮、陳聖婷、黃鈺軒於警詢時之
      證述、共犯劉宇文於偵查中之供述，就被告黃澤宏案件而
      言，均屬被告以外之人於審判外之陳述，依前揭規定及說
      明，於被告涉及違反組織犯罪防制條例明定之罪名（詳後
      述），不具證據能力，僅援為被告所涉加重詐欺取財、洗
      錢等罪之證據，允宜敘明。
二、認定犯罪事實所憑之證據：
（一）被告於警詢、偵查及本院訊問時之自白。
（二）證人黃致榮（告訴人）於警詢時之證述（見109偵7449號
      卷第44至46頁）。
（三）證人陳聖婷（告訴人）於警詢時之證述（見109偵7449號
      卷第55至59頁）。
（四）證人黃鈺軒於警詢時之證述（見109偵7449號卷第12至22
      頁）。
（五）證人即共犯劉宇文於偵訊時之供述（見109偵7124號影卷
      第112至113頁反面）。
（六）帳號000-00000000000000號帳戶之車手提款熱點一覽表1 
      份（見109偵7449號卷第23、24頁）。
（七）○○市警察局○○分局蒐證（109 年4月5日15、16時許提款影
      像）相片4張（見109偵7449號卷第26頁至反面）。
（八）109年4月5日14時46分及20時18分許在○○火車站前站以悠
      遊卡號0000000000號租借及返還U-BIKE腳踏車之申登資料
      及相關紀錄1份（見109偵7449號卷第28頁）。
（九）109 年4月5日14時至16時許路口監視器畫面翻拍照片20張
      （見109偵7449號卷第29至33頁反面）。
（十）告訴人黃致榮提出之網路轉帳交易畫面及手機通話紀錄翻
      拍照片共2張（見109偵7449號卷第50頁）、告訴人黃致榮
      提出其所有中華郵政金融卡影本1張（見109偵7449號卷第
      51頁）。
（十一）○○○○郵局帳號000-00000000000000號帳戶（申辦人徐志
        瑋）之109年4月5日交易明細1 份（見109他1938號影卷
        第14頁）。
     綜上，堪認被告之任意性自白與事實相符，足堪採信，是
     本案事證明確，應依法論科。
三、論罪：
（一）洗錢防制法業於105年12月28日修正公布，並於106年6月2
      8日生效施行（下稱新法），本次修法參酌國際防制洗錢
      金融行動工作組織（Financial Action Task Force）40
      項建議之第3項建議，並參採聯合國禁止非法販運麻醉藥
      品和精神藥物公約，及聯合國打擊跨國有組織犯罪公約之
      洗錢行為定義，將洗錢行為之處置、分層化及整合等各階
      段，全部納為洗錢行為，完整規範洗錢之所有行為模式。
      不惟就洗錢行為之定義（第2條）、前置犯罪之門檻（第3
      條）、特定犯罪所得之定義（第4條），皆有修正，抑且
      因應洗錢行為定義之修正，將修正前同法第11條第1項、
      第2項區分為自己或為他人洗錢罪，而有不同法定刑度，
      合併移列至第14條第1項，亦不再區分為不同罪責，同處7
      年以下有期徒刑，併科500萬元以下罰金，以求與國際規
      範接軌，澈底打擊洗錢犯罪。從而新法第14條第1項之一
      般洗錢罪，只須有同法第2條各款所示洗錢行為之一，而
      以第3條規定之特定犯罪作為聯結為已足。申言之，洗錢
      之定義，在新法施行後，與修正前規定未盡相同，因此是
      否為洗錢行為，自應就犯罪全部過程加以觀察，以行為人
      主觀上具有掩飾或隱匿其特定犯罪所得或變得之財產或財
      產上利益，與該特定犯罪之關聯性，使其來源形式上合法
      化，或使他人逃避刑事追訴、處罰之犯罪意思，客觀上有
      掩飾或隱匿特定犯罪所得之財物或財產上利益之具體作為
      者，即屬相當。至於往昔實務認為，行為人對犯特定犯罪
      所得之財物或利益作直接使用或消費之處分行為，或僅將
      自己犯罪所得財物交予其他共同正犯，祗屬犯罪後處分贓
      物之行為，非本條例所規範之洗錢行為，惟依新法規定，
      倘行為人意圖掩飾或隱匿特定犯罪所得來源，而將特定犯
      罪所得直接消費處分，甚或交予其他共同正犯，或由共同
      正犯以虛假交易外觀掩飾不法金流移動，即難認係單純犯
      罪後處分贓物之行為，應仍構成新法第2條第1或2款之洗
      錢行為（最高法院109年度台上字第534、947、1641號及1
      08年度台上字第2299號等判決同此見解）。查被告所屬詐
      欺集團成員詐使告訴人匯款入附表所示人頭帳戶後，由被
      告提領款項並轉交共犯劉宇文，實質上使該犯罪所得嗣後
      之流向不明，達成隱匿犯罪所得之效果，妨礙該詐欺集團
      犯罪之偵查，自屬洗錢防制法第14條第1項之洗錢行為無
      訛。
（二）按行為人於參與同一詐欺集團之多次加重詐欺行為，因部
      分犯行發覺在後或偵查階段之先後不同，肇致起訴後分由
      不同之法官審理，為裨益法院審理範圍明確、便於事實認
      定，即應以數案中「最先繫屬於法院之案件」為準，以「
      該案件」中之「首次」加重詐欺犯行與參與犯罪組織罪論
      以想像競合。縱該首次犯行非屬事實上之首次，亦因參與
      犯罪組織之繼續行為，已為該案中之首次犯行所包攝，該
      參與犯罪組織行為之評價已獲滿足，自不再重複於他次詐
      欺犯行中再次論罪，俾免於過度評價及悖於一事不再理原
      則。至於「另案」起訴之他次加重詐欺犯行，縱屬事實上
      之首次犯行，仍需單獨論以加重詐欺罪，以彰顯刑法對不
      同被害人財產保護之完整性，避免評價不足。犯罪之著手
      ，係指行為人基於犯罪之決意而開始實行密接或合於該罪
      構成要件之行為而言。而首次加重詐欺犯行，其時序之認
      定，自應以詐欺取財罪之著手時點為判斷標準；詐欺取財
      罪之著手起算時點，依一般社會通念，咸認行為人以詐欺
      取財之目的，向被害人施用詐術，傳遞與事實不符之資訊
      ，使被害人陷於錯誤，致財產有被侵害之危險時，即屬詐
      欺取財罪構成要件行為之著手，並非以取得財物之先後順
      序為認定依據（最高法院109年度台上字第3945號判決同
      此見解），查本案係被告參與此詐欺集團「最先繫屬於法
      院之案件」，而被告就附表編號二所示犯行，則為本案中
      之「首次」犯行，合先敘明。
（三）核被告就附表編號一所為，係犯刑法第339條之4第1項第2
      款之三人以上共同詐欺取財罪及洗錢防制法第14條第1項
      之一般洗錢罪。被告以一行為觸犯數罪，為想像競合犯，
      應從一重之三人以上共同詐欺取財罪處斷。
（四）核被告就附表編號二所為，係犯刑法第339條之4第1項第2
      款之三人以上共同詐欺取財罪、洗錢防制法第14條第1項
      之一般洗錢罪及組織犯罪防制條例第3條第1項後段之參與
      犯罪組織罪。被告以一行為觸犯數罪，為想像競合犯，應
      從一重之三人以上共同詐欺取財罪處斷。
（五）被告就附表編號一、二所示之2次三人以上共同詐欺取財
      罪，犯意各別、行為互殊且被害人有異，應予分論併罰。
（六）被告與劉宇文、「薩波」、「曾誠」及所屬之詐欺集團成
      員，就附表所示犯行間，雖未確知彼此參與分工細節，然
      就詐騙告訴人2人之行為，應各均具有相互利用之共同犯
      意，並各自分擔部分犯罪行為，被告縱未參與全部犯行，
      然其等既相互利用彼此部分行為，以完成犯罪之目的，則
      彼此間仍應就其所屬之詐欺集團其他成員所為上開犯行負
      共同正犯之責任。
四、量刑：
（一）按犯組織犯罪防制條例第3條之罪於偵查及審判中均自白
      者，減輕其刑，組織犯罪防制條例第8條第1項後段定有明
      文；復按洗錢防制法第16條第2項規定，犯前二條之罪，
      在偵查或審判中自白者，減輕其刑。又按想像競合犯之處
      斷刑，本質上係「刑之合併」。其所謂從一重處斷，乃將
      想像競合犯組成之評價上數罪，合併為科刑一罪，其所對
      應之刑罰，亦合併其評價上數罪之數法定刑，而為一個處
      斷刑。易言之，想像競合犯侵害數法益者皆成立犯罪，論
      罪時必須輕、重罪併舉論述，同時宣告所犯各罪名，包括
      各罪有無加重、減免其刑之情形，亦應說明論列，量刑時
      併衡酌輕罪部分量刑事由，評價始為充足，然後依刑法第
      55條前段規定「從一重處斷」，非謂對於其餘各罪可置而
      不論。因此，法院決定處斷刑時，雖以其中最重罪名之法
      定刑，做為裁量之準據，惟於裁量其輕重時，仍應將輕罪
      合併評價在內（最高法院108年度台上字第4405、4408號
      判決意旨）。查被告於偵查及本院審理時均自白本件參與
      犯罪組織及洗錢犯行，依上開規定原應減輕其刑，惟其所
      犯參與犯罪組織罪及一般洗錢罪，係屬想像競合犯其中之
      輕罪，被告就本案2次犯行均係從一重之3人以上共同詐欺
      取財罪處斷，然就被告此部分想像競合輕罪得減刑部分，
      依上開說明，由本院於依刑法第57條量刑時一併衡酌該部
      分減輕其刑事由，先予敘明。
（二）爰以行為人之責任為基礎，審酌被告正值青年，自稱曾從
      事水電工作，月收入約3至4萬元，顯具有從事正當工作之
      能力，亦可知須付出相當之勞力方能獲取相應之報酬，卻
      不思循正當管道賺取所需，貪圖己利加入詐欺集團，而使
      無辜之告訴人2人遭騙取錢財並難以求償，對於社會秩序
      危害重大，所為應予非難，另考量其犯後始終坦認犯行，
      而經本院安排調解後，卻於調解期日當天下午方於電話中
      表示無法到庭調解，而使遵期到場之告訴人2人白耗交通
      往來之時間、費用，更未能實際賠償告訴人2人損失，並
      參考告訴人2人於偵審中所表示之一切意見，兼衡其素行
      、智識程度、家庭、生活經濟狀況、參與犯罪之程度、犯
      罪之動機、目的、手段等一切情狀，量處如主文所示之刑
      ，並定其應執行之刑。
五、按「犯第1項之罪者，應於刑之執行前，令入勞動場所，強
    制工作，其期間為3年」，現行之組織犯罪防制條例第3條第
    3項定有明文，而修正前組織犯罪防制條例，對發起、主持
    、操縱、指揮或參與集團性、常習性及脅迫性或暴力性犯罪
    組織者，應於刑後強制工作之規定，經司法院釋字第528號
    解釋尚不違憲；嗣該條例第2條第1項所稱之犯罪組織，經二
    次修正，已排除原有之「常習性」要件，另將實施詐欺手段
    之具有持續性或牟利性之有結構性組織，納入本條例適用範
    圍，並對參與犯罪組織之行為人，於第3條第1項後段但書規
    定「參與情節輕微者，得減輕或免除其刑」。惟同條第3項
    仍規定「應於刑之執行前，令入勞動場所，強制工作，其期
    間為三年」，而未依個案情節，區分行為人是否具有反社會
    的危險性及受教化矯治的必要性，一律宣付刑前強制工作3
    年。然則，衡諸該條例所規定之強制工作，性質上原係對於
    有犯罪習慣，或因遊蕩、懶惰成習而犯罪者，所為之處置，
    修正後該條例既已排除常習性要件，從而，本於法律合憲性
    解釋原則，依司法院釋字第471號關於行為人有無預防矯治
    其社會危險性之必要，及比例原則等與解釋意旨不相衝突之
    解釋方法，為目的性限縮，對犯該條例第3條第1項之參與犯
    罪組織罪者，視其行為之嚴重性、表現之危險性、對於未來
    行為之期待性，以及所採措施與預防矯治目的所需程度，於
    有預防矯治其社會危險性之必要，且符合比例原則之範圍內
    ，由法院依該條例第3條第3項規定，一併宣告刑前強制工作
    （最高法院刑事大法庭108年度台上大字第2306號裁定意旨
    參照）。本院審酌被告已坦認犯行，且非犯罪組織中之核心
    角色，經本院諭知如主文所示之有期徒刑及定其應執行之刑
    ，已達預防矯治目的所需程度，並無再以強制工作預防矯治
    其社會危險性之必要，爰不諭知強制工作之保安處分，併予
    敘明。
六、本件被告之犯罪所得共3,000元，未經扣案，依刑法第38條
    之1第1項、第3項之規定予以宣告沒收，於全部或一部不能
    沒收或不宜執行沒收時，追徵其價額。
七、據上論斷，應依刑事訴訟法第273條之1第1項、第299條第1
    項前段，判決如主文。
本案經檢察官陳子維提起公訴，檢察官陳郁仁移送併辦，檢察官
陳中順到庭執行職務。
中    華    民    國   110    年    3     月    10    日
                  刑事第八庭    法  官  潘韋廷
【附表】
編號 告訴人 詐騙手法 匯款時間、金額 人頭帳戶  提領時間  提領金額  提領地點  一 黃致榮 於109年4月5日14時3分許起，假以Herbuy購物網站、花旗銀行客服人員名義，致電予黃致榮，誆稱其之前購買商品之訂單有問題，因重複下單，將會重複扣款，需依指示操作解除云云。 109年4月5日15時45分許，在○○市○○區住處，以網路銀行轉帳方式，匯款2萬9,991元。 徐志瑋申辦之○○○○郵局帳號000-00000000000000號帳戶 109年4月5日15時58分許 3萬元 ○○市○區○○街00號之○○○○街郵局 二 陳聖婷 於109年4月4日21時46分許起，假以Herbuy購物網站等客服人員名義，致電予陳聖婷，誆稱其先前購買商品，因條碼輸入錯誤，將有1筆額外支付，需依指示操作解除云云。 109年4月5日15時22分許，以網路銀行轉帳方式，匯款4萬9,987元。  109年4月5日15時31分許 6萬元  ○○市○區○○街00號之○○○○街郵局    109年4月5日15時24分許，以網路銀行轉帳方式，匯款4萬5,123元。  109年4月5日15時33分許 3萬5,000元     109年4月5日16時13分許，以網路銀行轉帳方式，匯款9,989元。  109年4月5日16時35分許 2萬5,000元 ○○市○區○○街00號之○○○○郵局    109年4月5日16時15分許，以網路銀行轉帳方式，匯款9,988元。        109年4月5日16時16分許，以網路銀行轉帳方式，匯款5,234元。